臺灣屏東地方法院屏東簡易庭小額民事判決
111年度屏小字第34號
原      告  馨琳揚企管顧問有限公司


法定代理人  唐明良  
訴訟代理人  蘇秋慧  
            黃楠傑  
被      告  周宋宜  
上列當事人間請求給付電信費事件，本院於民國111年3月30日言
詞辯論終結，判決如下：
    主    文
一、被告應給付原告新臺幣（下同）55,154元，及其中7,647元
    自民國111年2月22日至清償日止，按週年利率百分之5計算
    之利息。
二、訴訟費用1,000元由被告負擔。
三、本判決第一項得假執行，但被告如以55,154元為原告預供擔
    保，得免為假執行。
　　理由要領
一、原告主張被告於民國102年3月15日起，先向訴外人台灣大哥
    大股份有限公司（下稱台灣大哥大）申辦手機門號00000000
    00號、0000000000號，又向訴外人威寶電信股份有限公司（
    後更名為台灣之星電信股份有限公司，下稱台灣之星公司）
    申辦手機門號0000000000號、0000000000號使用，均約定應
    按月繳費，若於合約期間內提前終止，應依剩餘契約日數及
    契約總期間之天數比例計算補償金（即違約金）。未料被告
    未依約繳款，其中台灣大哥大手機門號部分計至106年8月21
    日止，尚積欠電信費1,724元、專案補償金16,218元，另台
    灣之星公司手機門號部分計至107年1月30日止，尚積欠電信
    費5,923元、專案補償金31,289元，嗣原告受讓上開台灣大
    哥大、台灣之星對被告之債權等語，業據其提出經濟部104
    年3月31日經授商字第10301234600號函、債權讓與證明書、
    通信服務申請書、專案同意書、帳單、債權讓與暨強制執行
    （預告）通知函及退件信封影本為證（本院卷第9至55頁）
    ，經本院核對無誤，而被告亦自承：確實有這筆欠款，但現
    在沒有工作，如果有工作會慢慢還錢等語（本院卷第94頁）
    ，堪認原告主張為真實。從而，原告請求判決如主文第1項
    所示，為有理由，應予准許。
二、本件係小額程序為被告敗訴之判決，依民事訴訟法第436條
    之20規定，應依職權宣告假執行，並依同法第436條之23、
    第436條第2項準用第392條第2項規定，依職權宣告被告於預
    供擔保後，得免為假執行。另依同法第436條之19，確定訴
    訟費用負擔如主文第2項所示。
三、訴訟費用負擔依據：民事訴訟法第78條。
中　　華　　民　　國　　111 　年　　4 　　月　　6 　　日
                  屏東簡易庭  法  官  彭聖芳
以上為正本，係照原本作成。
如不服本判決，應於判決送達後20日內，以判決違背法令為理由
，向本院提出上訴狀並表明上訴理由（上訴理由應表明：一、原
判決所違背之法令及具體內容；二、依訴訟資料可認為原判決有
違背法令之具體事實），如未表明上訴理由者，應於上訴後20日
內向本院提出上訴理由書。如委任律師提起上訴者，應一併繳納
上訴審判裁判費。
中　　華　　民　　國　　111 　年　　4 　　月　　7 　　日
                              書記官  孫秀桃